---
title: "Hashtag_analisys"
author: "Enrico D'Orso"
date: "2024-05-09"
output: html_document
---

## Hashtag analysis
```{r}
library(readxl)
library(readxl)
library(tm)
library(textstem)
library(dplyr)
library(ggplot2)
library(tm)
library(igraph)
library(tidygraph)
library(ggraph)
library(wordcloud)
library(RColorBrewer)
library(tidyverse)
library(igraph)

#importo i dati
df <- read_excel("C:/Users/maria/OneDrive/Documents/Mery/scuola/Social media analytics/Elezioni Francia Dati_grezzi.xlsx", sheet = 1)
corpus <- Corpus(VectorSource(df$Message))

```

Graphical Analysis of Top 50 Hashtags: Bar Chart and Horizontal Bar Chart
```{r}

top_50_hashtag <- read_excel("C:/Users/maria/OneDrive/Documents/Mery/scuola/Social media analytics/Elezioni Francia Dati_grezzi.xlsx", sheet = "Top 50 Hashtags Post ...", skip = 4)

colori <- rep("red", 50)
top_50_hashtag <- top_50_hashtag[order(-top_50_hashtag$value),]
grafico <- ggplot(data = top_50_hashtag, aes(x = reorder(Profile, -value), y = value, fill = Profile)) +
  geom_bar(stat = "identity") +
  theme_minimal() +
  labs(title = "Top 50 hashtags",
       x = "Profile",
       y = "Value") +
  theme(legend.position = "none", 
        axis.text.x = element_text(angle = -45, vjust = 0.5, hjust=0))

# Imposta il colore dei bar
grafico + scale_fill_manual(values = colori)


```

remane the column 'Profile'
```{r}
table(df$Profile)
df$Profile[df$Profile %in% 'FranceInsoumise'] <- 'France_Insoumise'
df$Profile[df$Profile %in%  'Parti Socialiste'] <- 'Parti_Socialiste'
df$Profile[df$Profile %in%  'les Républicains'] <- 'Les_Republicains'
df$Profile[df$Profile %in%  'EELV'] <- 'Les_Verts'
df$Profile[df$Profile %in%  'Place publique'] <- 'Place_Publique'
df$Profile[df$Profile %in%  'RECONQUÊTE'] <- 'Reconquete'
df$Profile[df$Profile %in%  'Rassemblement National'] <- 'Rassemblement_National'
df$Profile[df$Profile %in%  'La France insoumise'] <- 'France_Insoumise'
df$Profile[df$Profile %in%  'partisocialiste'] <- 'Parti_Socialiste'
df$Profile[df$Profile %in%  'lesRepublicains'] <- 'Les_Republicains'
df$Profile[df$Profile %in%  'Europe Écologie-Les Verts'] <- 'Les_Verts'
df$Profile[df$Profile %in%  'placepublique_'] <- 'Place_Publique'
df$Profile[df$Profile %in%  'Reconquete_off'] <- 'Reconquete'
df$Profile[df$Profile %in%  'RNational_off'] <- 'Rassemblement_National'

#aggiungo un etichetta ai nomi dei partiti in base al network dell'hashtag

df$Profile <- ifelse(df$Network == "FACEBOOK", paste0(df$Profile, "_f"),
                     ifelse(df$Network == "TWITTER", paste0(df$Profile, "_t"), df$Profile))

table(df$Profile)
```

functions
```{r}
keep_hashtag_words <- function(text) {
  hashtags <- gsub(".*(#\\w+).*", "\\1", text) #remove words that are not in the hashtags
  text <- gsub("(^|\\s)(?!#\\w+\\b)\\S+", "", text, perl = TRUE)
  return(text)
}
remove_urls <- function(text) {
  text <- gsub("(f|ht)tp(s?)://[^ ]+", "", text) #remove urls and links
  text <- gsub("bit\\.ly/\\w+", "", text)
  return(text)
}
remove_function <-content_transformer(function(x, pattern) gsub(pattern,' ',x))
splitWords <- function(doc) {
  unlist(strsplit(as.character(doc), " "))
}
remove_non_hashtag_numbers <- function(text) {
  non_hashtag_numbers <- gsub("\\b\\d+\\b(?!#)", "", text, perl = TRUE)
  text <- gsub("\\b\\d+\\b(?!#)", "", text, perl = TRUE)
  return(text)
}
normalize_accents <- function(x) {
  x <- chartr(
    "áéíóúÁÉÍÓÚàèìòùÀÈÌÒÙâêîôûÂÊÎÔÛäëïöüÄËÏÖÜãõñÃÕÑçÇ",
    "aeiouAEIOUaeiouAEIOUaeiouAEIOUaeiouAEIOUaonAOncC",
    x
  )
  return(x)
}


```

## taking the hashtags from each post
```{r}
suppressWarnings({
corpus <- tm_map(corpus, content_transformer(remove_urls))
corpus <- tm_map(corpus, content_transformer(keep_hashtag_words))
corpus <- tm_map(corpus, content_transformer(function(x) gsub("[[:punct:]]", "", x)))
corpus <- tm_map(corpus, content_transformer(function(x) gsub("\\s+", " ", x)))
corpus <- tm_map(corpus, remove_function, "\r\n\r\n")
corpus <- tm_map(corpus, remove_function, "\r\n")
corpus <- tm_map(corpus, remove_function, "\r")
corpus <- tm_map(corpus, remove_function, "\n")
corpus <- tm_map(corpus, content_transformer(remove_non_hashtag_numbers))
corpus <- tm_map(corpus, remove_function, "#")
corpus <- tm_map(corpus, content_transformer(normalize_accents))
corpus <- tm_map(corpus, content_transformer(tolower))
})

```

The tidied corpus 
```{r}

#traformo il mio corpus in un dataframe

corpus_content <- sapply(corpus, as.character)
new_df <- data.frame(Corpus = corpus_content, Profile = df$Profile)

```

## Network Hashtags-Hashtags
(view the photo that I've done with gephi too)
```{r}
corpus_content <- sapply(corpus, as.character)
hashtags_df <- data.frame(hashtags = corpus_content)

# Estrazione degli hashtag e creazione delle coppie di hashtag
edges <- hashtags_df %>%
  mutate(hashtags = strsplit(as.character(hashtags), "\\s+")) %>%  # Suddivisione per spazi
  filter(lengths(hashtags) >= 2) %>%  # Filtra i post con almeno due hashtag
  rowwise() %>%
  mutate(pairs = list(combn(hashtags, 2, simplify = FALSE))) %>%
  unnest(pairs) %>%
  unnest_wider(pairs, names_sep = "_") %>%
  rename(Source = pairs_1, Target = pairs_2) %>%
  select(-hashtags)  # Rimuove la colonna originale degli hashtag

# Visualizzazione del dataframe con source e target
print(edges)

# Scarico in Excel il dataframe
excel_file <- "Hashtags_x2.xlsx"
write.xlsx(edges, excel_file)
```

## Network Hashtags-Profile
(view the photo that I've done with gephi too)
```{r}
# Dividere il contenuto della colonna 'Corpus' in parole individuali usando uno o più spazi come separatore
split_corpus <- strsplit(new_df$Corpus, "\\s+")

# Creare un nuovo data frame con le parole separate e mantenere il profilo associato a ogni parola
new_df_split <- data.frame(
  Corpus = unlist(split_corpus),
  Profile = rep(new_df$Profile, sapply(split_corpus, length))
)

# Rimuovere le righe in cui 'Corpus' è vuoto
new_df_split <- new_df_split[new_df_split$Corpus != "", ]

# Rimuovere le righe con valori NA
new_df_split <- na.omit(new_df_split)

# Filtrare le righe in cui la parola 'Corpus' contiene "europe"
final_df <- new_df_split %>%
  filter(!grepl("europe", Corpus)) 

# Sostituire parole specifiche con altre più brevi
final_df$Corpus <- gsub("avecbardella", "bardella", final_df$Corpus)
final_df$Corpus <- gsub("faceajordanbardella", "bardella", final_df$Corpus)
final_df$Corpus <- gsub("avecmanon", "manon", final_df$Corpus)
final_df$Corpus <- gsub("avecboyard", "boyard", final_df$Corpus)
final_df$Corpus <- gsub("avecbellamy", "bellamy", final_df$Corpus)
final_df$Corpus <- gsub("votezmarion", "marion", final_df$Corpus)

# Mantenere solo le parole che appaiono più di 1 volta
final_df <- final_df %>% group_by(Corpus) %>% filter(n() > 1)

# Raggruppare le parole per 'Corpus', calcolare il numero di occorrenze di ogni parola e ordinare il risultato in ordine decrescente
final_counts <- final_df %>%
  group_by(Corpus) %>%
  summarise(count = n()) %>%
  arrange(desc(count))
print(final_counts)

```
Convert the new dataframe in xlsx
```{r}

#scarico in excel il mio dataframe

library(openxlsx)
excel_file <- "Hashtags.xlsx"
write.xlsx(final_df, excel_file)

```

## barplots for hashtags frequency
```{r}
final_df <- final_df %>%
  mutate(Profile_Base = gsub("_(f|t)$", "", Profile))


# Raggruppa il dataframe per "Profile_Base" e splitta in sottogruppi
sotto_dataset <- final_df %>%
  group_by(Profile_Base) %>%
  group_split()


# Creazione dei grafici a barre
for (i in 1:length(sotto_dataset)) {
  dataset <- sotto_dataset[[i]]
  if (nrow(dataset) > 0) {
    freq <- table(dataset$Corpus)
    freq_df <- as.data.frame(freq)
    freq_df <- freq_df[order(-freq_df$Freq), ]
    colnames(freq_df) <- c("Corpus", "Frequency")
    freq_df <- freq_df[freq_df$Frequency > 1, ]
    if (nrow(freq_df) > 0) {
      # Imposta lo stesso colore per tutte le colonne dello stesso barchart
      colori <- rep(rainbow(length(levels(as.factor(freq_df$Corpus)))), each = nrow(freq_df))
      profile_name <- dataset$Profile_Base[1]
      # Crea il grafico a barre utilizzando ggplot2
      grafico <- ggplot(data = freq_df, aes(x = reorder(Corpus, -Frequency), y = Frequency, fill = Corpus)) +
        geom_bar(stat = "identity") +
        scale_fill_manual(values = colori) +  # Imposta i colori delle colonne
        labs(title = paste("Bar Chart for", profile_name),
             x = "Corpus",
             y = "Frequency") +
        theme_minimal() +
        theme(axis.text.x = element_text(angle = 45, hjust = 1),
              legend.position = "none") 
      print(grafico)
    }
  }
}

```
